臺灣高等法院臺中分院刑事判決
110年度上訴字第1586號
上  訴  人  
即  被  告  林志成


選任辯護人  吳中和律師（法律扶助）
上列上訴人即被告因違反毒品危害防制條例案件，不服臺灣臺中
地方法院109年度訴字第2789號中華民國110年6月3日第一審判決
（起訴案號：臺灣臺中地方檢察署109年度偵字第20542號、第32
790號），提起上訴，本院判決如下：
    主  文
上訴駁回。
    事  實
一、林志成明知海洛因為毒品危害防制條例第2 條第2項第1 款
    規定之第一級毒品，不得非法持有、販賣、轉讓，竟意圖營
    利，與吳忠德（業經原審判決確定）共同基於販賣海洛因之
    犯意聯絡，由吳忠德持用如附表二編號4所示之行動電話為
    聯絡工具，先後於如附表一所示時間、地點，以如附表一所
    示之價格及行為方式，販賣如附表一所示數量之海洛因與江
    ○富、徐○宇（各次販賣之行為人、時間、地點、販賣對象、
    行為方式、數量及價格均詳如附表一所示）。嗣經警蒐證後
    ，待林志成與徐○宇交易後，於同日16時5 分許起至同日16
    時30分許，在臺中市東區精武路與旱溪西路口，經林志成、
    徐○宇同意搜索後，扣得如附表二編號5 、6 、10、14、15
    所示之物；並循線扣得如附表二編號1 至4 、7 至9、13所
    示之物，始查悉上情。
二、案經臺灣臺中地方檢察署檢察官指揮臺中市政府警察局第五
    分局偵查起訴。
    理  由
壹、程序方面
    檢察官、上訴人即被告林志成（下稱被告）及辯護人於本院
    進行準備程序時，對於本案下述具傳聞性質之證據資料，均
    同意具有證據能力，本院審酌上開供述證據作成時之情況，
    證據之取得過程，無不當取供及證明力明顯過低之瑕疵，且
    與待證事實具有關連性，足認為得為本案之證據，依刑事訴
    訟法第159條之5第1項之規定，有證據能力；且本案所引用
    之非供述證據，亦屬合法取得，本院審酌該等證據作成及取
    得之程序均無違法之處，依法均可作為認定犯罪事實之證據
    。
貳、認定犯罪事實所憑之證據及理由
一、上開犯罪事實，業據被告坦白承認，核與同案被告吳忠德（
    見偵卷二第457 至462 、479 至481 頁；聲羈卷第24至25頁
    ；原審卷第102 、297 頁）之供述、證人徐○宇（見偵卷一
    第377 至388 頁；偵卷二第79至85頁）、江○富（見偵卷一
    第501 至507 頁；偵卷二第49至53頁）之證述相符，復有自
    願受搜索同意書、臺中市政府警察局第五分局搜索扣押筆錄
    、扣押物品目錄表（見偵卷一第67至74、77、81至87頁、29
    5 至299 、421 、423 至427頁）各3 份、指認犯罪嫌疑人
    紀錄表3 份（見偵卷一第287至291 、389 至392、569 至57
    3 ）、原審法院109 年度聲搜字第946 號搜索票2 份（見偵
    卷一第79、293 頁）、臺中市政府警察局第五分局採集尿液
    鑑定同意書、勘查採證（驗）同意書各1 份、委託尿液檢驗
    代號與真實姓名對照表1 份（見偵卷一第453 至455頁 ）、
    法務部調查局濫用藥物實驗室109 年8 月13日調科壹字第10
    923013440 號鑑定書、正修科技大學超微量研究科技中心10
    9 年7 月24日R00-0000-000號、109 年7 月24日R00-0000-0
    00號尿液檢驗報告各1 份（見偵卷二第455 頁；偵卷三第32
    5至327 頁）、車行紀錄（見偵卷一第313 、315 、319 、3
    21）、車輛詳細資料報表1 份（見偵卷一第451 頁）、相關
    照片91張（見偵卷一第91至97、101 至119 、121 、305 至
    337 、409 至417 、443 、449 頁）附卷可查，並有如附表
    二編號1 至6 所示之物扣案可證，足認被告上開自白與事實
    相符，應予採信。
二、按販賣毒品之所謂販賣行為，係行為人基於營利之目的，而
    販入或賣出毒品而言。販賣毒品者，其主觀上須有營利之意
    圖，且客觀上有販賣之行為，即足構成，至於實際上是否已
    經獲利，則非所問。即於有償讓與他人之初，係基於營利之
    意思，並著手實施，而因故無法高於購入之原價出售，最後
    不得不以原價或低於原價讓與他人時，仍屬販賣行為。必也
    始終無營利之意思，縱以原價或低於原價有償讓與他人，方
    難謂為販賣行為，而僅得以轉讓罪論處（最高法院93年度台
    上字第165號刑事判決意旨參照）。復衡近年來毒品之濫用
    ，危害國民健康與社會安定日益嚴重，治安機關對於販賣或
    施用毒品之犯罪行為，無不嚴加查緝，各傳播媒體對於政府
    大力掃毒之決心亦再三報導，已使毒品不易取得且物稀價昂
    ，苟被告上揭有償交付海洛因與買受人之交易過程中無利可
    圖，縱屬至愚，亦無甘冒被取締移送法辦判處重刑之危險而
    平白從事上開毒品交易之理，堪認被告各次販賣海洛因時，
    顯有牟利之意圖甚明。
三、綜上所述，本案事證明確，應依法論罪科刑。　　
參、論罪之理由
一、被告行為後，毒品危害防制條例第4 條第1 項已於109年1 
    月15日經總統華總一義字第10900004091 號令修正公布，並
    自公布後6 個月即109 年7 月15日施行，修正後規定為：「
    製造、運輸、販賣第一級毒品者，處死刑或無期徒刑；處無
    期徒刑者，得併科新臺幣3000萬元以下罰金」，修正前規定
    則為：「製造、運輸、販賣第一級毒品者，處死刑或無期徒
    刑；處無期徒刑者，得併科新臺幣2000萬元以下罰金（第1 
    項）」。經比較新舊法後，修正後規定並未較有利於被告，
    應依刑法第2 條第1 項前段，適用修正前規定對被告較為有
    利。另查被告行為後，毒品危害防制條例第17條第2 項業於
    109 年1 月15日修正公布，並於同年7 月15日生效施行。修
    正前毒品危害防制條例第17條第2 項係規定：「犯第4 條至
    第8 條之罪於偵查及審判中均自白者，減輕其刑」；修正後
    則規定：「犯第4 條至第8 條之罪於偵查及歷次審判中均自
    白者，減輕其刑」，是修正後之規定需於「歷次」審判中均
    自白犯罪始得依該條規定減輕其刑，較修正前規定更為嚴格
    ，經比較新舊法，應認新法規定並未較有利於被告之情形，
    而應適用被告行為時即修正前之毒品危害防制條例第17條第
    2 項之規定。是核被告如附表一所示之犯行，均係犯修正前
    毒品危害防制條例第4 條第1 項之販賣第一級毒品罪。又被
    告各次為販賣海洛因而非法持有海洛因之低度行為，各為販
    賣海洛因之高度行為所吸收，均不另論罪。
二、被告就如附表一所示犯行，與同案被告吳忠德有犯意聯絡、
    行為分擔，均為共同正犯。
三、被告就上開犯行，犯罪時間、地點截然可分，主觀上顯非出
    於一次之決意，而係各別之犯意，應予分論併罰。
四、被告前於96年間，因強盜案件，經臺灣臺中地方法院96年度
    訴字第2132號判決判處有期徒刑8 年，上訴後，經本院99年
    度上更字第114 號判決上訴駁回，再上訴，經最高法院99年
    度台上字第8104號判決上訴駁回確定，於106 年1 月17日縮
    短刑期假釋出監，所餘刑期付保護管束，於108 年3 月5 日
    保護管束期滿未經撤銷假釋，視為執行完畢，有臺灣高等法
    院被告前案紀錄表1 份在卷可查。然依司法院釋字第775 號
    解釋意旨，審酌被告此次所犯後罪，與前案所為之罪，罪質
    不同，被告所為固形式上構成刑法第47條「累犯」要件，惟
    法律效果上實無加重其刑之必要，爰不加重其刑，附此敘明
    。
五、按犯毒品危害防制條例第4 條至第8 條之罪於偵查及審判中
    均自白者，減輕其刑，修正前毒品危害防制條例第17條第2
    項定有明文。經查：被告就如附表一所示犯行，於偵查、原
    審及本院審理時均坦承不諱，核與修正前毒品危害防制條例
    第17條第2 項之規定相符，均依該規定減輕其刑。又按毒品
    危害防制條例第17條第1 項雖規定：「犯第4 條至第8 條、
    第10條或第11條之罪，供出毒品來源，因而查獲其他正犯或
    共犯者，減輕或免除其刑」；所稱「因而查獲」，係指被告
    翔實供出毒品來源之具體事證，因而使有偵查（含調查）犯
    罪職權之公務員知悉，而對之發動偵查（或調查）作為，並
    因而查獲者而言。且被告供出之毒品來源，與上揭發動偵、
    調查，並進而查獲其他正犯或共犯間，須具有先後及相當之
    因果關係，始克該當。換言之，若被告供出毒品來源之前，
    調、偵查之公務員已有確切之證據，足以合理懷疑被告所供
    毒品來源之共犯，則嗣後之查獲共犯與被告之供出毒品來源
    間，即欠缺先後及相當之因果關係，尚無上開減免其刑寬典
    適用餘地。故所謂「供出毒品來源，因而查獲」，必以被告
    所稱供應自己毒品之人與嗣後查獲之其他正犯或共犯間具有
    關聯性，始稱充足。倘被告所犯同條項所列之罪之犯罪時間
    ，在時序上較早於該正犯或共犯供應毒品之時間，即令該正
    犯或共犯確因被告之供出而被查獲；或其時序雖較晚於該正
    犯或共犯供應毒品之時間，惟其被查獲之案情與被告自己所
    犯同條項所列之罪之毒品來源無關，均仍不符合上開應獲減
    、免其刑之規定要件。再被告供出之毒品上手，若與其所涉
    犯罪之毒品無關，既無助於該案之追查，性質上僅屬對該上
    手涉犯其他毒品犯罪所為之告發，要非就其所涉案件之毒品
    供出來源，亦無上開減、免其刑規定之適用（最高法院110 
    年度台上字第2133、2134號判決意旨參照）。經查，本件被
    告於警詢時，供出毒品來源為戴晋宏，並因而查獲乙節，有
    臺中市政府警察局第五分局110 年1 月4 日中市警五分偵字
    第1090058169號函、法務部檢查書類查詢系統資料、偵查報
    告各1 份在卷可查（見原審卷第121 、221 至225 、247 頁
    ），然戴晋宏經查獲起訴販賣第一級毒品予同案被告吳忠德
    之犯罪時間分別係於109 年6 月24日、7 月2 日，揆諸前揭
    最高法院判決意旨，就如附表一編號1 至2 所示販賣海洛因
    之毒品來源，難認與戴晋宏遭查獲之犯行有關，就此部分自
    不能依前揭規定減輕其刑。是被告就如附表一編號3所示犯
    行部分，爰依毒品危害防制條例第17條第1 項規定遞減輕其
    刑。
  ㈥按修正前毒品危害防制條例第4 條第1 項規定，販賣第一級
    毒品罪法定刑為「死刑或無期徒刑，得併科新臺幣2000萬元
    以下罰金」，然同為販賣第一級毒品之人，其原因動機不一
    ，犯罪情節未必盡同，或有大盤毒梟者，亦有中、小盤之分
    ，甚或僅止於吸毒者友儕間為求互通有無之有償轉讓者亦有
    之，其販賣行為所造成危害社會之程度自屬有異，法律科處
    此類犯罪，所設之法定本刑卻同為「死刑或無期徒刑」，均
    不可謂不重。於此情形，倘依其情狀處以較輕之徒刑，即足
    以懲儆，並可達防衛社會之目的者，自非不可依客觀之犯行
    與主觀之惡性二者加以考量其情狀，是否有可憫恕之處，適
    用刑法第59條之規定酌量減輕其刑，期使個案裁判之量刑，
    能斟酌至當，符合比例原則。本案被告販賣第一級毒品，每
    次均為小額交易，其販賣之數量及獲取之利益均非龐大，犯
    罪情節尚非可與大盤毒梟者等同併論，倘予以宣告法定最低
    度刑期殊嫌過重，難謂符合罪刑相當性及比例原則，更無從
    與大毒梟之惡行有所區隔，客觀上足以引起一般之同情，其
    販賣第一級毒品之犯罪情狀尚有可憫之處，爰依刑法第59條
    規定，就被告如附表一所示之犯行，均遞減輕其刑。
肆、駁回上訴之理由
　　原審以被告犯販賣第一級毒品罪之犯行事證明確，適用論罪
    科刑之相關法律規定，並敘明審酌被告所犯販賣海洛因之罪
    ，無視於毒品氾濫對國人身心與社會風氣、治安之極大負面
    影響殘害自身及他人身心健康至鉅，並嚴重危害社會秩序，
    僅因一時貪念而本案罪行，致罹重典；被告自承學歷為國中
    肄業、工作為○○○○、經濟狀況普通之智識程度及生活狀況；
    各次販賣之毒品數量暨所獲得之利益均非鉅大，且犯後坦承
    犯行，態度尚可等一切情狀，分別量處如附表一「罪名及宣
    告刑」欄所示之刑，並定其應執行有期徒刑7年10月，另說
    明宣告沒收與否之依據（詳如後述)。經核原審判決之認事
    用法均無違誤，量刑亦屬妥適。被告上訴雖以原審量刑過重
    等語，惟原審判決已注意刑法第57條各款規定之適用，就其
    量刑詳為審酌並敘明理由，既未逾越法定刑度，復未濫用自
    由裁量之權限，所為量刑核無不當或違法，且無輕重失衡之
    情形，不得遽指為違法、不當。況被告如附表一編號1、2之
    犯行，經依上開規定遞減輕其刑後，法定最低刑為7年6月，
    原審判決均僅量處有期徒刑7年7月；如附表一編號3之犯行
    ，經依上開規定遞減輕其刑後，法定最低刑為2年6月，原審
    判決僅量處有期徒刑2年7月；是原審判決就被告如附表一所
    示犯行之量刑，顯均為低度量刑，均難認有何量刑過重之情
    。故被告上訴請求從輕量刑，為無理由，應予駁回。　　
伍、沒收之說明
一、按犯罪所得，屬於犯罪行為人者，沒收之；前2 項之沒收，
    於全部或一部不能沒收或不宜執行沒收時，追徵其價額；第
    1 項及第2 項之犯罪所得，包括違法行為所得、其變得之物
    或財產上利益及其孳息，刑法第38條之1 第1 項本文及第3 
    、4 項分別定有明文。又按共同正犯之犯罪所得，沒收或追
    徵，應就各人所分得之數額分別為之；又所謂各人「所分得
    」，係指各人「對犯罪所得有事實上之處分權限」，法院應
    視具體個案之實際情形而為認定：倘若共同正犯各成員內部
    間，對於不法利得分配明確時，固應依各人實際分配所得沒
    收；然若共同正犯成員對不法所得並無處分權限，其他成員
    亦無事實上之共同處分權限者，自不予諭知沒收；至共同正
    犯各成員對於不法利得享有共同處分權限時，則應負共同沒
    收之責；至於上揭共同正犯各成員有無犯罪所得、所得數額
    ，係關於沒收、追繳或追徵標的犯罪所得範圍之認定，因非
    屬犯罪事實有無之認定，並不適用「嚴格證明法則」，無須
    證明至毫無合理懷疑之確信程度，應由事實審法院綜合卷證
    資料，依自由證明程序釋明其合理之依據以認定之（最高法
    院104 年度台上字第3937號刑事判決意旨參照）。另按犯第
    4 條至第9 條、第12條、第13條或第14條第1 項、第2 項之
    罪者，其供犯罪所用之物，不問屬於犯罪行為人與否，均沒
    收之，毒品危害防制條例第19條第1項定有明文。又共同正
    犯間關於犯罪工具物應如何沒收，仍須本於罪責原則，並非
    一律須負連帶責任；況且應沒收物已扣案者，本無重複沒收
    之疑慮，更無對各共同正犯諭知連帶沒收或重複諭知之必要
    ，否則即科以超過其罪責之不利責任。準此，犯罪工具物須
    屬被告所有，或被告有事實上之處分權者，始得在該被告罪
    刑項下併予諭知沒收。至於非所有權人，又無共同處分權之
    共同正犯，自無庸在其罪刑項下諭知沒收或連帶沒收及追徵
    （最高法院108 年台上字第1001號判決意旨參照）。
二、如附表一所示販賣毒品所得之財物，均由同案被告吳忠德收
    受、處分，業經被告及同案被告吳忠德陳述在卷（見偵卷二
    第480 、489 、538 ；原審卷第102 、295 、297 頁），業
    經原審判決依刑法第38條之1 第1 項、第3 項規定，在同案
    被告吳忠德之各罪刑項下宣告沒收之，於全部或一部不能沒
    收或不宜執行沒收時，追徵其價額。另被告遭扣押之現金15
    00元，為被告與同案被告吳忠德為如附表一編號3所示之販
    賣毒品所得之財物，被告未及交付同案被告吳忠德即為警查
    獲等情，業經被告與同案被告吳忠德陳述在卷（見偵卷二第
    481、489 、538 頁；原審卷第102 、295、297 頁），應依
    刑法第38條之1 第1 項規定，於被告該次犯行宣告沒收之。
三、按以營利為目的販入毒品，經多次販賣後，持有剩餘毒品被
    查獲，其各次販賣毒品行為，固應併合處罰。惟該持有剩餘
    毒品之低度行為，應僅為最後一次販賣毒品之高度行為所吸
    收，不另論罪。則就該查獲之剩餘毒品，祇能於最後一次之
    販賣毒品罪宣告沒收銷燬，不得於各次販賣毒品罪均宣告沒
    收銷燬（最高法院97年度台上字第4068號刑事判決意旨參照
    ）。查扣案如附表三編號1 所示之物，經送法務部調查局濫
    用藥物實驗室鑑定後，結果均檢出海洛因成分，有上開鑑定
    書附卷可查，又該等海洛因乃同案被告吳忠德為如附表一所
    示犯行所餘，此節業據同案被告吳忠德坦承在卷（見原審卷
    第102 頁），並非與被告共同持有，則無須於被告如附表一
    編號3 所示之罪刑項下宣告沒收銷燬之。
四、扣案如附表二編號5 所示之iPod Touch為被告所有，且分別
    供如附表一所示犯行使用，業據被告供述在卷（見原審卷第
    102 、295頁），自應依毒品危害防制條例第19條第1 項之
    規定，分別於被告如附表一所示犯行之罪刑項下宣告沒收之
    。又被告係以上開iPod Touch內LINE通訊軟體與同案被告吳
    忠德及購毒者徐○宇、江○富聯繫，有被告與同案被告吳忠德
    及徐○宇LINE對話紀錄截圖18張在卷可查（見偵卷一第325至
    335、337頁），並為被告所坦認（見偵卷一第283頁，聲羈
    卷第32頁，本院卷第124頁），亦與證人即購毒者徐○宇、江
    ○富結證稱其等均係以LINE打電話與被告聯繫等語相符（見
    偵卷二第51至52、81至82頁）。又被告與購毒者徐○宇於上
    開iPod Touch內LINE通訊軟體頻繁聯繫，有LINE對話紀錄截
    圖18張可以佐證（見偵卷一第325至335頁），並有徐○宇傳
    與被告「成兄，我去工地土鏟沒帶到，不然你那個土鏟先拿
    2支給我用一下，土鏟啦，不然我真的沒帶到又要跑一趟」
    之訊息，其中「土鏟」係指注射針筒，亦經被告、證人徐○
    宇陳述明確（見偵卷一第283頁，偵卷二第82、93頁）。從
    而，被告與購毒者徐○宇、江○富均以LINE聯繫，被告與徐○
    宇並會以之聯繫交付施用毒品之器具，足認同案被告吳忠德
    與購毒者徐○宇、江○富聯繫交易時間、地點後，再由被告交
    付毒品與購毒者徐○宇、江○富之過程，被告與同案被告吳忠
    德、購毒者徐○宇、江○富間仍有保持聯繫之必要，則被告上
    訴另辯稱其不會使用上開iPod Touch內LINE通訊軟體作為聯
    繫販賣毒品之用，顯違常情，而難以採信，被告此部分上訴
    亦無理由，應予駁回。
五、如附表二編號7 至15 所示之物均與本案無關，業據被告與
    同案被告吳忠德陳述在卷（見原審卷第102 頁），爰不予以
    宣告沒收。
六、按毒品危害防制條例第18條第1 項前段規定，查獲之第一、
    二級毒品，不問屬於犯人與否，均沒收銷燬之，係以徵收人
    民之此類財產權，一概予以銷燬不存之激烈手段，宣示政府
    禁制毒品決心，而防衛社會安全。是除單獨宣告沒收外，仍
    以經認定為有罪之被告具有一定關聯性為必要，此由毒品禁
    制，要在阻絕擴散，故重視其查獲時持有之角度切入，當較
    能把握其立法趣旨。具體言之，在販賣第一、二級毒品之場
    合，如出售者業將毒品交付買方，無論已否收得對價，既已
    易手，祇能在該買方犯罪之宣告刑項下，為沒收銷燬之諭知
    ，尚無列為賣方犯罪從刑之餘地（最高法院100 年度台上字
    第654號刑事判決可供參照）。查另案扣得之海洛因1 包，
    雖經送鑑定後，檢出海洛因成分，且為被告與吳忠德共同販
    賣予徐○宇再轉賣予黃裕煒之毒品，然被告與吳忠德既已賣
    出，依上開說明，即與本案無涉，無從在本案宣告沒收之，
    附此敘明。
七、數罪併罰案件，各罪名應沒收之物已逐一諭知，檢察官即可
    依修正後刑法第40條之2 第1 項規定合併執行沒收，是以本
    院即無庸在定應執行之刑主文項下，再為沒收之諭知，附此
    敘明。
據上論斷，應依刑事訴訟法第368條，判決如主文。
本案經檢察官柯學航提起公訴，檢察官周穎宏到庭執行職務。
中　　華　　民　　國　　110 　年　　11　　月　　2 　　日
            刑事第三庭    審判長法　官  楊  真  明      
　　　　　　　　　　　　　　    法　官  邱  顯  祥      
　　　　　　　　　　　　　　　  法　官  李  明  鴻      
以上正本證明與原本無異。                                
如不服本判決應於收受送達後二十日內向本院提出上訴書狀，其
未敘述上訴之理由者，並得於提起上訴後二十日內向本院補提理
由書（均須按他造當事人之人數附繕本）「切勿逕送上級法院」
。因疫情而遲誤不變期間，得向法院聲請回復原狀。          
　　　　　　　　　　　　 　　　 書記官  陳  慈  傳      
　　　　　　　　　　　　　　　　
中　　華　　民　　國　　110 　年　　11　　月　　2 　　日
附錄論罪科刑法條
修正前毒品危害防制條例第4條第1項
製造、運輸、販賣第一級毒品者，處死刑或無期徒刑；處無期徒
刑者，得併科新臺幣 2 千萬元以下罰金。

附表一（即原判決附表一編號2、3、7部分）
編號 時    間（民國） 地    點 販售對象 行  為  方  式 罪名及宣告刑 1 109年6月19日0 時20分許 臺中市○○區○○路00巷00號前 徐○宇 吳忠德於109 年6 月19日0 時20分前某時，使用通訊軟體LINE與徐○宇聯絡買賣毒品之事宜，約定交付毒品之時間、地點後，由林志成在左列時、地交付海洛因2 小包予徐○宇，並當場收受價金1500元林志成，林志成再轉交價金與吳忠德。 林志成共同販賣第一級毒品，累犯，處有期徒刑柒年柒月。扣案如附表二編號5 所示之物沒收。 2 109年6月21日1 時58分許 臺中市○○區○○路00巷00號前 江○富 吳忠德於109 年6 月21日1 時20分前某時，使用通訊軟體LINE，與江○富聯絡買賣毒品之事宜，約定交付毒品之時間、地點後，由林志成在左列時、地交付海洛因1小包予江○富，並當場收受價金1000元，林志成再轉交毒品價金與吳忠德。 林志成共同販賣第一級毒品，累犯，處有期徒刑柒年柒月。扣案如附表二編號5 所示之物沒收。 3 109 年7月2 日15時30分許 臺中市○區○○街00號前 徐○宇 吳忠德於109 年7 月2 日13時21分許，使用通訊軟體LINE，與徐○宇聯絡買賣毒品之事宜，約定交付毒品之時間、地點後，由林志成在左列時、地交付海洛因2 小包予徐○宇，並當場收受價金1500元，林志成再轉交毒品價金與吳忠德。 林志成共同販賣第一級毒品，累犯，處有期徒刑貳年柒月。扣案如附表二編號5 、6 所示之物均沒收。 

附表二（即原判決附表三）
編號 物品名稱及數量 備註 1 海洛因17包 合計淨重1.41公克，驗餘淨重1.37公克，含包裝袋17個 2 分裝袋1 包 1.吳忠德所有 2.供販賣所用 3 電子磅秤1台 1.吳忠德所有 2.供販賣所用 4 三星廠牌行動電話1支 1.IMEI碼為000000000000000 號、000000000000000號 2.吳忠德所有 3.供販賣所用 5 蘋果廠牌IPOD1支 1.林志成所有 2.供販賣所用 6 現金新臺幣1500元 附表一編號7 之犯罪所得 7 注射針筒35 支 1.分屬吳忠德、林志成所有 2.與本案無關 8 甲基安非他命1 包 1.吳忠德所有 2.與本案無關 9 未使用注射針筒1 盒 1.吳忠德所有 2.與本案無關 10 手機4支 1.分屬吳忠德、林志成所有 2.與本案無關 11 行車紀錄器記憶卡1張 1.吳忠德所有 2.與本案無關 12 現金新臺幣1 萬7200元 1.吳忠德所有 2.與本案無關 13 安非他命吸食器1組 1.林志成所有 2.與本案無關 14 分裝袋1盒 1.林志成所有 2.與本案無關 15 現金新臺幣2000元 1.林志成所有 2.與本案無關 

卷宗簡稱對照表
卷宗名稱 簡稱 臺灣臺中地方檢察署109 年度偵字第20542 號偵查卷宗一 偵卷一 臺灣臺中地方檢察署109 年度偵字第20542 號偵查卷宗二 偵卷二 臺灣臺中地方檢察署109 年度偵字第32790 號偵查卷宗 偵卷三 原審109年度聲羈字第398號刑事一般卷宗 聲羈卷 本院107年度偵聲字第452號刑事一般卷宗 偵聲卷